臺灣臺中地方法院刑事判決　　　　　　　　　　　　　　九十一年度易字第一號
　　公　訴　人　臺灣台中地方法院檢察署檢察官
　　被　　　告　甲○○○○份有限公司
　　兼　代表人　乙○○
　　右　一　人
　　選任辯護人　林正雄
右列被告等因違反就業服務法案件，經檢察官提起公訴（九十年度偵字第一九八六四
號、九十年度偵字第二一○八八號），本院判決如左：
    主  文
乙○○連續違反任何人不得媒介外國人非法為他人工作之規定，處拘役肆拾日，如易
科罰金，以參佰元折算壹日。
甲○○○○份有限公司之代表人因執行業務連續違反任何人不得媒介外國人非法為他
人工作之規定，處罰金新台幣伍萬元。
    事  實
一、乙○○素行不佳，前曾犯二次賭博及違反就業服務法等罪（均未構成累犯），乙
    ○○係設於設台中市○區○○○路一段一三三號八樓之三「甲○○○○份有限公
    司」（下稱光達公司）負責人，明知任何人不得媒介外國人非法為他人工作，竟
    仍意圖營利，明知黃金木（所涉違反就業服務法犯行，業經判刑確定）係台中縣
    烏日鄉○○路復光一巷五十五號光明鑄造廠負責人，而其工廠欠缺工人，故分別
    以其姑姑趙林屘、其弟媳黃紀秀美、表哥何木成等三人以監護工名義申請聘僱外
    勞欲在其工廠工作，竟仍基於概括之犯意，於民國（下同）八十九年八月十八日
    媒介泰國籍外勞SUKLERT SOMKIAT，於八十九年八月三十日媒介泰國籍外勞
    CHUMNALALAK BUNTHAM、於八十九年九月十二日媒介泰國籍外勞SAEYANG PRASONG
    至黃金木之光明鑄造廠擔任鑄造工，每月薪資新台幣（下同）一萬五千八百四十
    元，並由黃金木提供膳宿。嗣於八十九年十二月一日十五時三十分許，為警在上
    址查獲等情，曾因媒介外國人非法為他人工作之案件，業經臺灣台中地方法院檢
    察署檢察官以該署九十年度偵字第六九六四、七三七七號檢察官聲請簡易判決處
    刑聲請書聲請經本院台中簡易庭於九十年五月十一日，以九十年度中簡字第八五
    九號判處罰金十萬元，如易服勞役，以參佰元折算壹日，並於九十年六月十八日
    判決確定在案。乙○○詎仍不知悔改，於前開犯罪五年內，其係設於台中市○區
    ○○○路一段一三三號八樓之三光達公司之負責人，明知菲律賓籍外國人
    PAMPLONA AMELIA MANALO係聘僱許可經撤銷之外勞（原係廖文雄申請聘僱入境擔
    任監護工，於八十八年一月二十九日入境，同年十二月二十四日逃逸離去工作地
    址，嗣經撤銷其聘僱許可），竟仍基於概括犯意，連續先於前案判決宣示後之九
    十年五月十五日，媒介該外國人在林勤敏（經公訴人臺灣台中地方法院檢察署檢
    察官認以不起訴處分為適當，另為不起訴處分）位於苗栗縣三義鄉勝興村二十份
    四一號住處非法擔任監護工。又於同年八月間，媒介該外國人在謝元在（經公訴
    人臺灣台中地方法院檢察署檢察官認以不起訴處分為適當，另為不起訴處分）位
    於台中縣太平市○○街十一號住處非法擔任監護工、幫傭等工作。嗣於九十年十
    月十四日十五時四十分，該外國人在台中市○○路與公園路口為警查獲係逃逸外
    勞，循線查知上情。
二、案經台中市警察局第四分局報請臺灣臺中地方法院檢察署檢察官偵查，及經該署
    檢察官自動檢舉偵查起訴。
    理  由
一、訊據被告乙○○對右揭媒介外國人非法為他人工作之犯罪事實坦承不諱，並經同
    案被告林勤敏、謝元在，及被告謝元在之子謝初明（另經分案偵辦）分別指述明
    確，且有居留外僑作業外勞詳細資料、外勞動態查詢結果各一件附卷可稽。而被
    告乙○○確為被告光達公司之代表人，有經濟部公司執照、公司基本資料查詢表
    各一件在卷可參，另有臺灣台中地方法院檢察署九十年度偵字第六九六四、七三
    七七號檢察官聲請簡易判決處刑聲請書一份及該署刑案資料查註紀錄表一份在卷
    可按，事證至臻明確，被告等犯行均洵堪認定。
二、核被告乙○○所為，係違反修正前就業服務法第五十六條之規定，犯有同法第五
    十九條第一項之罪。按就業服務法業已於九十一年一月二十一日修正公佈，依法
    於九十一年一月二十三日生效，原修正前就業服務法第五十六條、第五十九條之
    規定，經修正為就業服務法第四十五條、第六十四條規定，爰比較新舊法結果，
    以舊法較有利於行為人，故依刑法第二條第一項但書規定，本件自應適用修正前
    就業服務法第五十九條第一項之規定，併此敘明。其先後二次犯行，時間緊接，
    犯罪構成要件相同，顯係基於概括犯意反覆為之，為連續犯，應依刑法第五十六
    條規定論處，並加重其刑。被告甲○○○○份有限公司則應另依就業服務法第五
    十九條第四項之規定，對被告光達公司科以同條第一項所定之罰金。另公訴人認
    被告乙○○所犯之次數二次，是亦應對被告光達公司科以二次罰金刑，容有誤會
    ；因被告乙○○所犯之次數雖為二次，然法律評價上則屬連續犯，為裁判上一罪
    ，依刑法第五十六條之規定以一罪論，既以一罪論，則對被告光達公司依法亦僅
    得科以一次罰金刑，併予敘明。爰審酌被告等犯罪之動機、目的、手段、被告乙
    ○○品行不佳，詳如前述，此有台灣台中地方法院檢察署刑案資料查註紀錄表一
    份在卷可按、所生危害及犯罪後坦認罪愆，頗具悔意，犯後態度尚佳等一切情狀
    ，量處如主文所示之刑，被告乙○○部分並諭知易科罰金之折算標準，以資懲儆
    。
據上論斷，應依刑事訴訟法第二百九十九條第一項前段、刑法第十一條前段、第二條
第一項但書、第五十六條、第四十一條、修正前就業服務法第五十九條第一項、第四
項、罰金罰鍰提高標準條例第二條，判決如主文。
中      華      民      國    九十一    年      二      月      一      日
                                      臺灣臺中地方法院刑事第四庭
                                          法  官      洪  俊  誠
右正本證明與原本無異。
如不服本判決，應於判決送達後十日內向本院提出上訴狀，上訴於臺灣高等法院臺中
分院(須附繕本)。
                                          書記官
中      華      民      國    九十一    年      二      月      一      日
附錄論罪科刑實體法條文：
修正前就業服務法第五十六條：
任何人不得媒介外國人非法為他人工作。
修正前就業服務法第五十九條 ：
違反第五十六條規定者，處六月以下有期徒刑、拘役或科或併科新台幣十五萬元以下
罰金。
意圖營利而犯前項之罪者，處三年以下有期徒刑、拘役或科或併科新台幣六十萬元以
下罰金。
以犯第一項之罪為常業者，處五年以下有期徒刑、拘役或科或併科新台幣一百五十萬
元以下罰金。
法人之代表人、法人或自然人之代理人、受雇人或其他從業人員，因執行業務犯前三
項之罪者，除處罰其行為人外，對該法人或自然人亦科以各該項之罰金。
